【裁判字號】    99,小上,32
【裁判日期】    990504
【裁判案由】    返還信用卡消費款
【裁判全文】
臺灣士林地方法院民事裁定              99年度小上字第32號
上  訴  人  丙○○
被上訴人    乙○（台灣）商業銀行股份有限公司
法定代理人  甲○○
上列當事人間請求返還信用卡消費款事件，上訴人對於中華民國
99年2 月26日本院內湖簡易庭98年度湖小字第1445號第一審判決
提起上訴，本院裁定如下：
    主  文
上訴駁回。
第二審訴訟費用新臺幣壹仟伍佰元由上訴人負擔。
    理  由
一、按關於請求給付金錢或其他代替物或有價證券之訴訟，其標
    的金額或價額在新臺幣（以下同）10萬元以下者，適用小額
    程序；次按對於小額訴訟之第一審裁判之上訴，非以其違背
    法令為理由不得為之，民事訴訟法第436 條之8 第1 項、第
    436 條之24第2 項分別定有明文。第按上訴狀內應記載上訴
    理由，表明下列各款事項：一原判決所違背之法令及其具體
    內容。二依訴訟資料可認為原判決有違背法令之具體事實，
    民事訴訟法第436 條之25規定亦有明文。是小額訴訟事件之
    上訴狀，應就第一審判決如何違背法令為具體之指摘，並揭
    示該法規之條項或其內容，若係成文法以外之法則，應揭示
    該法則之旨趣，倘為司法院解釋或最高法院之判例，則應揭
    示該判解之字號或其內容，或揭示如何當然違背法令之事實
    ，上訴狀如未依此項方法表明者，即難認為已對第一審判決
    之違背法令有具體之指摘（最高法院71年度臺上字第314 號
    判例參照）。而上訴狀內未表明上訴理由者，上訴人應於提
    起上訴後20日內，提出理由書於原審法院，未提出者，毋庸
    命其補正，由原審法院以裁定駁回，原第一審法院未以裁定
    駁回者，應由第二審法院以上訴不合法逕予駁回之，民事訴
    訟法第436 條之32第2 項準用同法471 條第1 項、第444 條
    第1 項規定甚明（最高法院73年度第2 次民事庭庭長會議決
    議參照）。
二、本件上訴意旨略以：系爭信用卡正卡持卡人張朝凱於民國90
    年間經商失敗，並嗜賭敗產後，即離家未歸，與上訴人形同
    離婚，請念在上訴人目前為低收入戶，僅就上訴人持用附卡
    消費部分負給付義務云云，而聲明：(一)原判決廢棄。(二)被上
    訴人在第一審之訴駁回。
三、查被上訴人在原審起訴請求上訴人給付6 萬2,263 元，及其
    中6 萬75元部分部分自民國91年7 月17日起至清償日止，按
    年息20％計算之利息，經原審以小額訴訟事件程序審理後，
    判命上訴人如數給付，上訴人對於該第一審判決不服提起上
    訴，即屬對小額訴訟程序之第一審判決上訴，而上訴人雖於
    98年10月14日具狀提起上訴，惟核其上訴狀所載前情上訴理
    由，並未具體指明原判決違背何等法規之內容及事實。揆之
    首揭規定及說明，其上訴即難認為合法，應以裁定駁回其上
    訴。
四、本件訴訟費用額，確定如主文所示之金額，並應由上訴人負
    擔。
五、據上論結，依民事訴訟法第436 條之32第2 項、第444 條第
    1 項、第436 條之19、第95條、第78條，裁定如主文。
中    華    民    國    99    年    5     月    4     日
                  民事第二庭  審判長法  官  方彬彬
                                    法  官  藍雅清
                                    法  官  蕭錫証
以上正本證明與原本無異。
本件裁定不得抗告。
中    華    民    國    99    年    5     月    7     日
                                    書記官  林立原

司法院資訊處製作；財團法人民間司法改革基金會備份。
